臺灣高等法院刑事判決　　　　　　　　　　　　　九十三年度上訴字第一九八三號
　　上　訴　人
　　即　被　告　甲○○
　　選任辯護人　王雅慧律師
右上訴人因毒品危害防制條例案件，不服臺灣士林地方法院九十三年度訴字第一三一
號，中華民國九十年五月二十八日第一審判決（起訴案號：臺灣士林地方法院檢察署
九十二年度士核退字第一八五０號），提起上訴，本院判決如左：
    主  文
上訴駁回。
    事  實
一、甲○○曾因違反毒品危害防制條例案件，經原審法院判處有期徒刑六月確定，並
    於民國（下同）九十二年七月三十日易科罰金執行完畢。猶不知悔改，明知安非
    他命係第二級毒品，不得非法持有、轉讓，竟於九十二年九月十日，以電話聯絡
    方式，在臺北縣汐止市○○○路一九九號住處樓下，轉讓第二級毒品安非他命約
    三粒米大小之分量予林建成施用。嗣於九十二年九月十七日經警持原審法院搜索
    票前往臺北縣汐止市○○○路一九九號三樓之三搜索，扣得安非他命九包及安非
    他命一瓶（驗餘總淨重五一點三一公克）、供本案犯罪所用之ＮＯＫＩＡ牌行動
    電話一支（號碼0000000000），及另扣得非供本案犯罪所用之吸食器一組、分裝
    袋一罐、帳冊一本、電眼一個、ＮＯＫＩＡ牌行動電話一支（號碼0000000000）
    及ＰＤＡ一台，而循線查獲上情。
二、案經臺灣士林地方法院檢察署檢察官自動偵查起訴。
    理  由
一、前述犯罪事實，業據上訴人即被告甲○○於檢察官偵查中、原審及本院準備程序
    、審理時供認不諱（見偵一０七七八號卷第六一頁，原審卷第三一、三七、五七
    頁，本院卷第三六、四四頁），並經證人林建成即受讓第二級毒品安非他命者於
    偵查中證稱：「九十二年九月十七日的前七日，他在他住處樓下拿安非他命給我
    ，拿了一點點給我，並沒有跟我拿錢，量約三粒米大小」、「（怎麼聯絡茂？）
    用電話」、「（用Ｚ000000000聯絡誰？）是聯絡大耳朵（指被告），
    然後十幾分鐘後大耳朵就從樓上拿安非他命下來給我，沒有收錢」等語屬實（見
    九十二年度偵字第一Ｏ七七八號偵查卷第第五七、五八頁），復有安非他命九包
    及安非他命一瓶（驗餘總淨重五一點三一公克）及ＮＯＫＩＡ牌行動電話一支（
    號碼0000000000）扣案可資佐證，又扣案之安非他命經送鑑驗結果，均檢出二級
    毒品「甲基安非他命」成分，有內政部警政署刑事警察局九十二年十二月二十四
    日刑鑑字第Ｚ000000000號鑑驗通知書影本在卷可憑（原審卷第二三頁
    ）。本件事證明確，被告犯行堪以認定。
二、查安非他命為毒品危害防制條例第二條第二項第二款所稱之第二級毒品，被告免
    費提供安非他命供他人施用，乃屬轉讓行為。核被告轉讓安非他命予林建成施用
    之行為，係犯毒品危害防制條例第八條第二項之轉讓第二級毒品罪，其持有毒品
    之低度行為，應為轉讓毒品之高度行為所吸收，不另論罪。又被告有事實欄所載
    之犯罪科刑執行情形，有本院被告全國前案紀錄表附卷可稽，其受有期徒刑執行
    完畢後，五年內再犯有期徒刑以上之本罪，為累犯，依刑法第四十七條之規定加
    重其刑。原審依毒品危害防制條例第八條第二項、第十八條第一項前段，刑法第
    十一條、第四十七條、第三十八條第一項第二款，審酌被告曾有寄藏持有手槍及
    施用毒品之犯罪紀錄，素行不良，轉讓毒品危害他人身體健康，惟轉讓毒品數量
    少許（約三粒米大小之分量），及犯罪後供認犯行等一切情狀，論處被告甲○○
    轉讓第二級毒品罪，以累犯量處有期徒刑一年二月，並敘明扣案之安非他命九包
    及安非他命一瓶（驗餘總淨重五一點三一公克），係查獲之第二級毒品，不問屬
    於犯人與否，依毒品危害防制條例第十八條第一項前段之規定宣告沒收銷燬，扣
    案之ＮＯＫＩＡ牌行動電話一支（號碼0000000000），係被告所有供犯罪所用之
    物，業據被告供明在卷（見原審卷第三八頁，本院卷第四五頁），依刑法第三十
    八條第一項第二款之規定宣告沒收，至另扣案之吸食器一組、分裝袋一罐、帳冊
    一本、電眼一個、ＮＯＫＩＡ牌行動電話一支（號碼0000000000）及ＰＤＡ一台
    ，雖係被告所有，但非供犯罪所用之物，不予宣告沒收。本院核其認事用法均無
    不合，判處被告前開罪刑，要無違誤，被告上訴認所轉讓毒品量僅少許，求為從
    輕量刑，惟查被告持有第二級毒品安非他命九包及安非他命一瓶（驗餘總淨重五
    一點三一公克），量實屬非稀，被告前亦有施用毒品之犯罪紀錄，素行不良，而
    量刑輕重本屬法院職權之行使，原審量刑時已審酌刑法第五十七條所列各款科刑
    應審酌事項，原判決所處之刑復無失出入情形，被告就原審業已依職權斟酌量刑
    事項重為爭執，求為更輕量刑，核無理由，應予駁回。
據上論斷，應依刑事訴訟法第三百六十八條，判決如主文。
本案經檢察官李良忠到庭執行職務。
中　　　華　　　民　　　國　　 九十三　 　年　　　九　　　月　　三十　　日
                              臺灣高等法院刑事第九庭
                                    審判長法　官  李  文  成
                                          法  官  林  明  俊
                                          法　官  官  有  明
右正本證明與原本無異。
如不服本判決應於收受送達後十日內向本院提出上訴書狀，其未敘述上訴之理由者並
得於提起上訴後十日內向本院補提理由書（均須按他造當事人之人數附繕本）。
                                          書記官  林  蓓  瑜
中　　　華　　　民　　　國　　九十三　　年　　　九　　　月　　 三十 　　日
附錄：本案論罪科刑法條全文
毒品危害防制條例第八條
轉讓第一級毒品者，處一年以上七年以下有期徒刑，得併科新臺幣一百萬元以下罰金
。
轉讓第二級毒品者，處六月以上五年以下有期徒刑，得併科新臺幣七十萬元以下罰金
。
轉讓第三級毒品者，處三年以下有期徒刑，得併科新臺幣三十萬元以下罰金。
轉讓第四級毒品者，處一年以下有期徒刑，得併科新臺幣十萬元以下罰金。
前四項之未遂犯罰之。
轉讓毒品達一定數量者，加重其刑至二分之一，其標準由行政院定之。
